---
title: "Projekt R"
author: "Wojciech Toporowski, 145381"
date: "`r Sys.Date()`"
output:
  html_document:
    toc: true
    toc_float: true
---

# Zastosowane biblioteki i powtarzalność
```{r libraries}
library(DT)
library(dplyr)
library(ggplot2)
library(plotly)

my_seed <- 145381  # numer indeksu jako seed dla operacji losowych
```

```{r setup, include=FALSE}
knitr::opts_chunk$set(echo = TRUE)
prettyTable <- function(table_df, round_digits=2) {
    DT::datatable(table_df, style="bootstrap", filter = "top", rownames = FALSE, extensions = "Buttons", options = list(dom = 'Bfrtip', buttons = c('copy', 'csv', 'excel', 'pdf', 'print'))) %>% formatRound(names(dplyr::select_if(table_df, is.numeric)), round_digits)
}

```
# Dane
## Wczytanie danych

```{r data_read, cache=TRUE}
inventories <- read.csv("data/inventories.csv")

# zestawy
inventory_sets <- read.csv("data/inventory_sets.csv")

sets<- read.csv("data/sets.csv")
sets <- rename(sets, set_name = name)

set_num_year <- select(sets, set_num, year)
t <-group_by(set_num_year, set_num)%>%summarise(all = n(), dist = n_distinct(set_num))%>%filter(dist>1 | all > 1)   # set_num są unikalne

themes <- read.csv("data/themes.csv")%>%rename(theme_id = id, theme_name = name, parent_theme_id = parent_id)
sets_df <- inner_join(themes, sets, by='theme_id')%>%mutate(theme_name=factor(theme_name),set_name=factor(set_name))
sets_df <- inner_join(inventories, sets_df, by='set_num')%>%select(-(img_url))

# minifigurki
minifigs <- read.csv("data/minifigs.csv")
inventory_minifigs <- read.csv("data/inventory_minifigs.csv")

figs <- inner_join(minifigs, inventory_minifigs, by='fig_num')%>%rename(fig_name = name, fig_num_parts = num_parts, fig_quantity = quantity, fig_img_url = img_url)%>%select(-fig_img_url)

figs_df <- inner_join(inventories, figs, join_by(id == inventory_id))%>%mutate(fig_name=factor(fig_name))
figs_df<-left_join(figs_df, set_num_year, by='set_num')

# minifigurki i zestawy
figs_sets_df <- left_join(sets_df, figs_df, by='set_num')%>%select(-c(version.y, id.y, year.y))%>%rename(id = id.x, year = year.x, version = version.x)%>%mutate(
 fig_quantity=coalesce(fig_quantity, 0),
 fig_num_parts = coalesce(fig_num_parts, 0),
 set_num=factor(set_num)
 )%>%arrange(set_num)

# parts
inventory_parts <- read.csv("data/inventory_parts.csv")
parts_df <- inner_join(inventories, inventory_parts, join_by(id == inventory_id))%>%rename(part_quantity = quantity)

colors <- read.csv("data/colors.csv")%>%rename(color_name = name)%>%mutate(color_name=factor(color_name))
parts_df <- inner_join(parts_df, colors, join_by(color_id == id))

parts <- read.csv("data/parts.csv")%>%rename(part_name = name)
parts_categories <- read.csv("data/part_categories.csv")%>%rename(part_category_name = name)%>%mutate(part_category_name = factor(part_category_name))
parts_join_cat <- inner_join(parts, parts_categories, join_by(part_cat_id == id))
parts_df <- inner_join(parts_df, parts_join_cat, by='part_num')
rm(parts_join_cat)

parts_df <- mutate(parts_df, is_spare=factor(is_spare), part_material = factor(part_material), is_trans = factor(is_trans),part_name = factor(part_name) )%>%select(-(img_url))
parts_df<- inner_join(parts_df, set_num_year, by='set_num')%>%arrange(set_num)

# # częsci i zestawy
# parts_sets_df <- right_join(parts_df, sets_df, by='set_num')%>%rename(id = id.x, version = version.x)%>%select(-c(version.y, id.y))%>%mutate(
#  set_num=factor(set_num)
#  )%>%arrange(set_num)

# # całośc
# df <- full_join(figs_sets_df, parts_df, by='set_num')%>%rename(id = id.x, version = version.x)%>%select(-c(version.y, id.y))%>%arrange(set_num)%>%group_by(set_num, version)
# colnames(df)
```
## Rozmiar zbioru i podstawowe statystyki
```{r data_stats_sets}
prettyTable(head(figs_sets_df, 100))
str(figs_sets_df)
knitr::kable(summary(figs_sets_df))

prettyTable(head(parts_df, 100))
str(parts_df)
knitr::kable(summary(parts_df))
```
<!-- ### Zestawy -->
<!-- ```{r data_stats_sets} -->
<!-- prettyTable(head(sets_df)) -->
<!-- str(sets_df) -->
<!-- knitr::kable(summary(sets_df)) -->
<!-- ``` -->
<!-- ### Minigurki -->
<!-- ```{r data_stats_figs} -->
<!-- prettyTable(head(figs_df)) -->
<!-- str(figs_df) -->
<!-- knitr::kable(summary(figs_df)) -->
<!-- ``` -->
<!-- ### Części -->
<!-- ```{r data_stats_parts} -->
<!-- prettyTable(head(parts_df)) -->
<!-- str(parts_df) -->
<!-- knitr::kable(summary(parts_df)) -->
<!-- ``` -->

## Przetworzenie brakujących danych
Aby uniknąć nieprzyjmeności związanych z brakującymi danymi musimy przeprowadzić analizę, w jakich kolumnach takie dane się znajdują:
```{r data_cleaning}
names(which(colSums(is.na(figs_sets_df))> 0))
names(which(colSums(is.na(parts_df))> 0))
# names(which(colSums(is.na(sets_df))> 0))
# names(which(colSums(is.na(figs_df))> 0))
# names(which(colSums(is.na(parts_df))> 0))


# t<- filter(df, is.na(id))


```


# Analiza wartości atrybutów

## Analiza zestawów

```{r analiza_atrybutow_zestawy}
psby<-ggplot(group_by(sets, year) %>%
         summarise(count = n()),
       aes(x = year,
           y = count)) +
  geom_bar(stat = "identity",
           position =
             "identity")+
  ggtitle("Liczba zestawów wg roku") +
  xlab("Rok") +
  ylab("Liczba zestawów") +
  theme_bw()
ggplotly(psby)

themes_by_year <- group_by(figs_sets_df, year) %>%
         summarise(themes = n_distinct(theme_name))
ptby <- ggplot(themes_by_year,
       aes(x = year,
           y = themes)) +
  geom_bar(stat = "identity",
           position =
             "identity")+
  ggtitle("Liczba tematów wg roku") +
  xlab("Rok") +
  ylab("Liczba tematów") +
  theme_bw()
ggplotly(ptby)


q <- 90
p <- quantile(sets$num_parts, c( q/100))
filtered <- filter(sets, num_parts > 0)%>%mutate(small = num_parts <= p[1])

w1 <- ggplot(
  filter(filtered, small == TRUE),
       aes(x = num_parts)) +
  geom_histogram(binwidth = 50)+
  ggtitle(sprintf("Częstotliwości rozmiarów zestawów: część I (percentyl 0-%d%%)",q)) +
  xlab("Rozmiar zestawu") +
  ylab("Częstotliwość występowania") +
  theme_bw()
w2 <- ggplot(filter(filtered, small == FALSE),
       aes(x = num_parts)) +
  geom_histogram(binwidth = 1000)+
  ggtitle(sprintf("Częstotliwości rozmiarów zestawów: część II (percentyl %d-100%%)", q)) +
  xlab("Rozmiar zestawu") +
  ylab("Częstotliwość występowania") +
  theme_bw()
ggplotly(w1)
ggplotly(w2)

```
## Analiza minifigurek

```{r analiza_atrybutow_figurki}
fig_counts <- group_by(figs_sets_df, set_num)%>%summarise(fig_count = sum(fig_quantity))%>%mutate(has_figs = fig_count > 0)
fig_counts <- inner_join(fig_counts, select(figs_sets_df, year, set_num), by='set_num')
hist <- ggplot(filter(fig_counts,has_figs == TRUE),
       aes(x = fig_count)) +
  geom_histogram(binwidth = 1)+
  ggtitle(sprintf("Rozkład częstotliwości dla ilości figurek w zestawach posiadających figurki")) +
  scale_y_log10() +
  xlab("Liczba figurek") +
  ylab("Częstotliwość występowania") +
  theme_bw()
ggplotly(hist)

# NIE DZIALA - pokazuje wiecej zetsawowo niz bylo w danym roku
# t <- group_by(figs_sets_df, set_num, year)%>%summarise(sum = sum(fig_quantity))%>%mutate(has_figs = sum > 0)%>%select(-c(set_num))
# t2 <- ungroup(t)
# t2 <- group_by(t2, year, has_figs)%>%summarise(sum = n())
# t2
# bar <-ggplot(t2, aes(x=year, y = sum, fill = has_figs))+
#   geom_bar(stat="identity") +
#   ggtitle(sprintf("Stosunek liczby zestawów z figurkami i bez figurek w każdym roku",q)) +
#   xlab("Rok") +
#   ylab("Zestawy") +
#   theme_bw()
# ggplotly(bar)


hist <- ggplot(minifigs,
       aes(x = num_parts)) +
  geom_histogram(binwidth = 1)+
  ggtitle(sprintf("Rozkład częstotliwości dla liczby częśći w minifigurce")) +
  # scale_y_log10() +
  xlab("Liczba części") +
  ylab("Liczba figurek") +
  theme_bw()
ggplotly(hist)


hist <- ggplot(inventory_minifigs,
       aes(x = quantity)) +
  geom_histogram(binwidth = 1)+
  ggtitle(sprintf("Rozkład częstotliwości ilości tej samej figurki w zestawie")) +
  scale_y_log10() +
  xlab("Liczba tych samych figurek") +
  ylab("Częstość występowania") +
  theme_bw()
ggplotly(hist)

hist <- ggplot(group_by(inventory_minifigs, inventory_id)%>%summarise(fig_sum = sum(quantity)),
       aes(x = fig_sum)) +
  geom_histogram(binwidth = 1)+
  ggtitle(sprintf("Rozkład liczby figurek w zestawach posiadających figurki")) +
  scale_y_log10() +
  xlab("Liczba figurek") +
  ylab("Częstość występowania") +
  theme_bw()
ggplotly(hist)


```

## Analiza częsci i kolorów

```{r analiza_atrybutow_czesci_kolory}
psby<-ggplot(group_by(parts_df, year, is_trans)%>%summarise(distinct_colors = n_distinct(color_name)),
       aes(x = year,
           y = distinct_colors,
           fill = is_trans
           )
       ) +
  geom_bar(stat = "identity",
           position =
             "identity")+
  ggtitle("Liczba stosowanych kolorów klocków wg roku") +
  labs(fill = "Czy przezroczysty") +
  xlab("Rok") +
  ylab("Liczba kolorów") +
  theme_bw()
ggplotly(psby)

```
