---
title: "Projekt R"
author: "Wojciech Toporowski, 145381"
date: "`r Sys.Date()`"
output:
  html_document:
    toc: true
    toc_float: true
---

# Podsumowanie

# Zastosowane biblioteki i powtarzalność

```{r knitr_setup, echo=FALSE}
knitr::opts_chunk$set(echo = TRUE)
knitr::opts_chunk$set(cache = FALSE)
knitr::opts_chunk$set(warning = FALSE)
knitr::opts_chunk$set(message =  FALSE)
knitr::opts_chunk$set(comment =  "")
knitr::opts_chunk$set(tidy =  TRUE)
```

```{r libraries, echo=TRUE}
library(DT)
library(dplyr)
library(tidyverse)
library(ggplot2)
library(plotly)
library(caret)
library(ggcorrplot)

my_seed <- 145381  # numer indeksu jako seed dla operacji losowych
```

```{r setup, include=FALSE}
prettyTable <- function(table_df, round_digits=2) {
    DT::datatable(table_df, style="bootstrap", filter = "top", rownames = FALSE, extensions = "Buttons", options = list(dom = 'Bfrtip', buttons = c('copy', 'csv', 'excel', 'pdf', 'print'))) %>% formatRound(names(dplyr::select_if(table_df, is.numeric)), round_digits)
}

```

# Dane - tabele, rozmiary zbiorów, podstawowe statystyki

Wykorzystany zbiór danych składa się z trzech głównych części:

-   informacji o zestawach
-   informacji o minifigurkach w zestawach
-   informacji o częściach w zestawach - ich kategorie, kolory, złożone elementy

Dane są zawarte w poniższych tabelach, a zawarte w nich parametry posiadają niżej przedstawione charakterystyki. Niektóre z pól danych (np. adresy url do obrazków przedstawiających klocek lub figurkę, identyfikatory) zostały przeze mnie pominięte we wczytywaniu bądź analizie, ze względu na brak merytorycznego wkładu w analizę. Niektóre kolumny otrzymały również zmienione nazwy, aby ułatwić późniejsze łączenie danych.

## Zestawy

### Inventories

Tabela pozwalająca połączyć powyższe 3 części w jedną całość.

```{r inventories, cache = TRUE, echo=FALSE}
inventories <- read.csv("data/inventories.csv")%>%mutate(set_num = factor(set_num))
knitr::kable(summary(inventories))

inventories_by_version <- group_by(inventories, version)%>%summarise(count = n())
knitr::kable(inventories_by_version)
p <- (filter(inventories_by_version, version == 1)%>%select(count)/ nlevels(inventories$set_num))[1,]
```

Rozmiar tabeli: ***`r format(nrow(inventories),big.mark=",",scientific=FALSE)`*** wierszy

Ze względu na to, że tabela jest tak naprawdę tabelą łączącą i składa się z samych identyfikatorów, nie wydaje się potrzebna głębsza analiza jej pól. Warto zauważyć, że stanowcza część zestawów (***`r p`%***) została wypuszczona w tylko jednej wersji.

### Sets

Tabela zawiera informację o zestawach: w którym roku były wydane, ile mają części, nazwa zestawu oraz motyw zestawu.

```{r sets,cache = TRUE, echo=FALSE}
sets <- read.csv("data/sets.csv")%>%mutate(set_num = factor(set_num), name = factor(name), set_num = factor(set_num))%>%rename(set_num_parts = num_parts)%>%select(-img_url)
knitr::kable(summary(sets))
```

Tabela daje nam informację, że obecnie dostępnych jest ***`r format(nrow(sets),big.mark=",",scientific=FALSE)`*** zestawów Lego. Należy zwrócić uwagę, że jest to wartość mniejsza, niż liczba w wpisów w tabeli *inventories*. Wynika to z faktu, że część zetawów wystąpiła w różnych wersjach. Informacja o wersji znajduje się w tabeli *inventories*. Z tego też względu w tamtej tabeli ten sam zestaw może występować kilkukrotnie, z inną wersją.

```{r sets_num_parts, echo=FALSE}
q <- 90
p <- quantile(sets$set_num_parts, c( q/100))
filtered <- filter(sets, set_num_parts > 0)%>%mutate(small = set_num_parts <= p[1])

w1 <- ggplot(
  filter(filtered, small == TRUE),
       aes(x = set_num_parts)) +
  geom_histogram(binwidth =10)+
  ggtitle(sprintf("Częstotliwości rozmiarów zestawów: część I (percentyl 0-%d%%)",q)) +
  xlab("Rozmiar zestawu") +
  ylab("Częstotliwość występowania") +
  theme_bw()
w2 <- ggplot(filter(filtered, small == FALSE),
       aes(x = set_num_parts)) +
  geom_histogram(binwidth = 1000)+
  ggtitle(sprintf("Częstotliwości rozmiarów zestawów: część II (percentyl %d-100%%)", q)) +
  xlab("Rozmiar zestawu") +
  ylab("Częstotliwość występowania") +
  theme_bw()
ggplotly(w1)
ggplotly(w2)
```

Na powyższych wykresach możemy zobaczyć, że najwięcej zestawów ma rozmiar między 10 a 20 elementów. Od rozmiaru 70-80 elementów liczba zestawów zaczyna spadać. Przy szerokości przedziałów równej 1000 dla dużych zestawów, widzimy że najwięcej zestawów ma rozmiar od 1 tys. do 2 tys. elementów.

```{r sets_years}

psby<-ggplot(sets,
       aes(x = year)) +
 geom_histogram(binwidth=1)+
  ggtitle("Liczba zestawów wg roku - rozkład parametru \"rok\"") +
  xlab("Rok") +
  ylab("Liczba zestawów") +
  theme_bw()
ggplotly(psby)

```

Widzimy również, że liczba zestawów wydawanych w każdym roku systematycznie rośnie od czasu powstania Lego. Spadek widzimy w latach 2022 i 2023, co może być wynikiem gorszej sytuacji gospodarczej po pandemii koronawirusa, zablokowaniu kanału Sueskiego przez kontenerowiec Evergreen i zerwaniu łańcuchów dostaw, czy wybuchu wojny na Ukrainie i zmniejszeniu się rynku przez sankcje nałożone na Rosję i wycofanie się z tego kraju.

### Themes

Tabela zawiera informację o motywach zestawów. Motywy są ułożone hierarchicznie - jeden motyw może być zbiorem wielu innych. Motyw posiadający nad sobą motyw nadrzędny posiada referencję do niego w polu *parent_id*.

```{r themes,cache = TRUE, echo=FALSE}
themes <- read.csv("data/themes.csv")%>%mutate(name = factor(name))%>%rename(theme_name = name)
knitr::kable(summary(themes))
```

Z powyższych danych widzimy, że obecnie w Lego mamy dostępne ***`r format(nrow(themes),big.mark=",",scientific=FALSE)`*** motywów, z czego aż ***`r format(nrow(filter(themes, is.na(parent_id))),big.mark=",",scientific=FALSE)`*** to motywy będące korzeniami swoich hierarchii. Możemy też zauważyć, że wśród motywów mamy jedynie ***`r format(nlevels(themes$theme_name),big.mark=",",scientific=FALSE)`*** unikalnych nazw, co oznacza że część motywów dzieli nazwy (np. występują 4 motywy o nazwie "Star Wars").

### Inventory sets

Niektóre zestawy mogą składać się kilku innych. Tabela *inventory_sets* zawiera informację, ile zestawów o identyfikatorze *set_num* zawiera zestaw nadrzędny.

```{r inventory_sets,cache = TRUE, echo=FALSE}
inventory_sets <- read.csv("data/inventory_sets.csv")%>%mutate(set_num = factor(set_num))%>%rename(set_quantity = quantity)
knitr::kable(summary(inventory_sets))

complex_sets <-group_by(inventory_sets, inventory_id)%>%summarise(subsets = n_distinct(set_num))
```

W zbiorze tym mamy ***`r format(nrow(inventory_sets),big.mark=",",scientific=FALSE)`*** wpisów, opisujących ***`r format(nrow(complex_sets),big.mark=",",scientific=FALSE)` zestawów złożonych***.

```{r complex_sets_sizes}
psby<-ggplot(complex_sets,
             aes(x = subsets))+
 geom_histogram(binwidth =1)+
  ggtitle("Liczba zestawów wchodząca w skład zestawów złożonych") +
  xlab("Liczba zestawów w zestawie złożonym") +
  ylab("Liczba zestawów złożonych") +
  theme_bw()
ggplotly(psby)
```

Najwięcej zestawów złożonych składa się z dwóch i trzech mniejszych zestawów.

## Minifigurki

### Minifigs

Tabela zawiera informację o nazwie oraz liczbie części minifigurki.

```{r minifigs,cache = TRUE, echo=FALSE}
minifigs <- read.csv("data/minifigs.csv")%>%mutate(name = factor(name), fig_num = factor(fig_num))%>%rename(fig_name = name, fig_num_parts = num_parts)%>%select(-img_url)
knitr::kable(summary(minifigs))
```

Tabela zawiera informację o ***`r format(nrow(minifigs),big.mark=",",scientific=FALSE)`*** minifigurkach. Warto zwrócić uwagę, że w zbiorze występuje jedynie ***`r format(nlevels(minifigs$fig_name),big.mark=",",scientific=FALSE)`*** unikalnych nazw figurek, co oznacza, że część różnych figurek posiada tą samą nazwę.

```{r minifigs_attributes, echo=FALSE}
psby<-ggplot(minifigs,
             aes(x = fig_num_parts))+
 geom_histogram(binwidth =1)+
  ggtitle("Liczba elementów wchodzących w skład figurki") +
  xlab("Liczba elementów") +
  ylab("Liczba figurek") +
  scale_y_log10() +
  theme_bw()
ggplotly(psby)
```

Powyższy rozkład złożoności figurek pokazuje, że najwięcej figurek składa się z 3 do 6 elementów.

### Inventory minifigs

Tabela zawiera informację, ile sztuk danej figurki występuje w danym zestawie.

```{r inventory_minifigs,cache = TRUE, echo = FALSE}
inventory_minifigs <- read.csv("data/inventory_minifigs.csv")%>%mutate(fig_num = factor(fig_num))%>%rename(fig_quantity = quantity)
knitr::kable(summary(inventory_minifigs))

minifigs_by_inventory <- group_by(inventory_minifigs, inventory_id)%>%summarise(different_minifigs = n_distinct(fig_num), fig_sum = sum(fig_quantity))
```

Zbiór zawiera ***`r format(nrow(inventory_minifigs),big.mark=",",scientific=FALSE)`*** wpisów na temat figurek w ***`r format(nrow(minifigs_by_inventory),big.mark=",",scientific=FALSE)`*** zestawach.

```{r inventory_minifigs_attributes}
psby<-ggplot(inventory_minifigs,
             aes(x = fig_quantity))+
 geom_histogram(binwidth =1)+
  ggtitle("Częstotliwość wystąpień tej samej figurki w ramach zestawu") +
  xlab("Ilość tej samej figurki") +
  ylab("Liczba wystąpień") +
  scale_y_log10() +
  theme_bw()
ggplotly(psby)
```

Z wykresu wynika, że najczęściej w ramach jednego zestawu dana figurka występuje jeden raz, co potwierdza również tabelka ze statystyką, w której widzimy 3 kwantyl równy 1, co oznacza, że co najmniej 75% figurek występuje 1 raz w ramach jednego zestawu.

Zgrupowanie danych w ramach zestawów pozwala otrzymać poniższe dane na temat ogólnej liczby figurek w zestawach oraz liczby unikalnych figurek w ramach zestawu. Należy pamiętać, że na tym etapie analiza nie uwzględnia zestawów nie posiadających figurek.

```{r inventory_minifigs_grouped, echo=FALSE}
knitr::kable(summary(minifigs_by_inventory))

psby<-ggplot(minifigs_by_inventory,
             aes(x = different_minifigs))+
geom_histogram(binwidth =1)+
  ggtitle("Liczba różnych figurek w ramach zestawu") +
  xlab("Ilość różnych figurek") +
  ylab("Liczba zestawów") +
  scale_y_log10() +
  theme_bw()
ggplotly(psby)

psby<-ggplot(minifigs_by_inventory,
             aes(x = fig_sum))+
geom_histogram(binwidth =1)+
  ggtitle("Łączna liczba figurek w ramach zestawu") +
  xlab("Liczba figurek") +
  ylab("Liczba zestawów") +
  scale_y_log10() +
  theme_bw()
ggplotly(psby)

```

Na powyższym wykresie widać, że wśród zestawów posiadających minifigurki, najczęściej występuje jedna figurka na zestaw.

## Części

### Inventory parts

Tabela zawiera listę części występujących w ramach zestawu. Zawiera informację o identyfikatorze części, jej ilości, kolorze (ta sama część może występować w ramach zestawu w różnych kolorach) oraz czy część jest zapasowa (nadmiarowa w zestawie względem wymaganej liczby).

```{r inventory_parts,cache = TRUE, echo=FALSE}
inventory_parts <- read.csv("data/inventory_parts.csv")%>%mutate(is_spare = factor(is_spare), part_num = factor(part_num))%>%rename(part_quantity = quantity)%>%select(-img_url)
knitr::kable(summary(inventory_parts))

all_parts <- sum(inventory_parts$part_quantity)
spare_parts <- sum(filter(inventory_parts, is_spare == 't')$part_quantity)
```

Zbiór posiada ***`r format(nrow(inventory_parts),big.mark=",",scientific=FALSE)`*** wierszy opisujących zastosowanie ***`r format(nlevels(inventory_parts$part_num),big.mark=",",scientific=FALSE)`*** różnych części w zestawach.

Wynika z niego, że ***`r format(round(spare_parts/all_parts, 2), nsmall = 2)`%*** części otrzymywanych w ramach zestawów, to części zapasowe.

```{r inventory_parts_attributes}
t<- data.frame(y = c(all_parts- spare_parts, spare_parts), zapasowe = c("nie", "tak"))
ggplotly(
  ggplot(data=t, aes(x=NA, y=y, fill=zapasowe)) +
  geom_bar(stat="identity") +
    ggtitle("Stosunek części zapasowych do zwykłych w zestawach") +
  xlab("") +
  ylab("Liczba częsci") +
  coord_flip() +
    scale_y_continuous(labels = scales::comma) +
    theme_bw()
)


q<-95
psby<-ggplot(filter(inventory_parts, part_quantity <= quantile(inventory_parts$part_quantity, q/100)),
             aes(x = part_quantity))+
geom_histogram(binwidth =1)+
  ggtitle(sprintf("Częstotliwość rozkładu parametru \"part_quantity\" (percentyl %d)", q)) +
  xlab("Ilość sztuk") +
  ylab("Liczba wystąpień") +
  scale_y_continuous(labels = scales::comma) +
  theme_bw()
ggplotly(psby)
```

95% elementów występuje w jednym kolorze w ramach zestawu do 10 razy. Jednocześnie mogą one wystąpić w zestawie w sumarycznie większej liczbie, lecz w różnych kolorach.


### Colors

Tabela zawiera dane o kolorach klocków. Zawiera nazwę koloru, jego wartość RGB zapisaną szesnastkowo i informację, czy jest przezroczysty.

```{r colors,cache = TRUE, echo=FALSE}
colors <- read.csv("data/colors.csv")%>%mutate(is_trans = factor(is_trans), name = factor(name))%>%rename(color_name = name)
knitr::kable(summary(colors))
```

Dane w tabeli opisują ***`r format(nrow(colors),big.mark=",",scientific=FALSE)`*** kolorów.

```{r colors_attributes}
by_trans <- group_by(colors, is_trans)%>%summarise(count = n())
ggplotly(
  ggplot(by_trans, aes(x=NA, y=count, fill=is_trans)) +
  geom_bar(stat="identity") +
    ggtitle("Stosunek kolorów przezroczystych do nieprzezroczystych") +
  xlab("") +
  ylab("Liczba kolorów") +
  coord_flip() +
    scale_y_continuous(labels = scales::comma) +
    theme_bw()
)

p <- filter(by_trans, is_trans == 't')$count/sum(by_trans$count)
```

Kolory przezroczyste stanowią ***`r format(round(p, 2), nsmall=2)`%*** wszystkich dostępnych kolorów.

### Parts i part categories

Tabela parts zawiera katalog części Lego. Niektóre części mogą składać się z kilku elementów. Zawiera nazwę części oraz identyfikator kategorii, do której należy część.Z kolei tabela part_categories zawiera listę kategorii, do których są klasyfikowane klocki. Aby skrócić analizę, pozwoliłem sobie od razu połączyć te dwie tabele i pokazać ich połączony rozkład atrybutów.

#### Parts

```{r parts,cache = TRUE, echo=FALSE}
parts <- read.csv("data/parts.csv")%>%mutate(name = factor(name), part_num=factor(part_num), part_material = factor(part_material))%>%rename(part_name = name)
knitr::kable(summary(parts))
```

Tabela *parts* opisuje ***`r format(nrow(parts),big.mark=",",scientific=FALSE)`*** części Lego. Z porównania tej tabeli oraz danych z tabeli *inventory parts* możemy zauważyć, że liczba wszystkich dostępnych części oraz części używanych w zestawach jest różna (nie wszystkie części mają użycie w zestawach).

```{r parts_materials}
psby<-ggplot(parts,
             aes(x = part_material))+
geom_bar()+
  ggtitle("Liczba dostępnych części w zależności od materiału") +
  xlab("Materiał") +
  ylab("Liczba części") +
  scale_y_log10() +
  theme_bw() +
  scale_y_continuous(labels = scales::comma) +
  coord_flip()
ggplotly(psby)
```

Najczęściej używanym materiałem klockach Lego jest plastik.

#### Parts categories

```{r parts_categories,cache = TRUE, echo=FALSE}
parts_cat <- read.csv("data/part_categories.csv")%>%mutate(name = factor(name))%>%rename(category_name = name)
knitr::kable(summary(parts_cat))
```

Tabela part categories opisuje ***`r format(nrow(parts_cat),big.mark=",",scientific=FALSE)`*** kategorii części Lego.

```{r parts_categories_attr, fig.height=10, echo=FALSE}
parts_categories <- full_join(parts, parts_cat, join_by(part_cat_id == id))
knitr::kable(summary(parts_categories))

psby<-ggplot(group_by(parts_categories,category_name)%>%summarise(count= n()),
             aes(x = reorder(category_name, count, decreasing=TRUE), y = count))+
geom_bar(stat='identity')+
  ggtitle("Liczba części w kategoriach") +
  xlab("Kategoria") +
  ylab("Liczba części") + 
  theme_bw() +
  scale_y_continuous(labels = scales::comma) +
  theme(axis.text.x = element_text(angle = 90, vjust = 0.5, hjust=1))
ggplotly(psby)
```

Najczęstszą kategorią w zestawach są górne części minifigurek.

### Elements

Jak wspomniano wyżej, niektóre części mogą składać się z kilku klocków. W tabeli *elements* zebrano informacje, do jakich części przynależą poszczególne klocki.

```{r elements,cache = TRUE, echo=FALSE}
elements <- read.csv("data/elements.csv")%>%mutate(part_num = factor(part_num))
knitr::kable(summary(elements))

elements_grouped <- group_by(elements, part_num) %>%summarise(elements_count = n(), distinct_elements = n_distinct(element_id))
```

Tabela zawiera ***`r format(nrow(elements),big.mark=",",scientific=FALSE)`*** wpisów zawierających opis ***`r format(nrow(elements_grouped),big.mark=",",scientific=FALSE)`*** złożonych części.

Charakterystyka liczby klocków w elemencie złożonym:

```{r elements_count_stat}
summary(elements_grouped$elements_count)
```

Charakterystyka liczby unikalnych klocków w elemencie złożonym:

```{r elements_count_stat_2}
summary(elements_grouped$distinct_elements)
```

Co zaskakujące wynika z tego, że większość części złożonych składa się z jednego elementu.

### Part relationships

Tabela zawiera informacje o relacjach zachodzących między częściami.

```{r parts_relationships,cache = TRUE, echo=FALSE}
parts_relationships <- read.csv("data/part_relationships.csv")%>%mutate(rel_type = factor(rel_type), parent_part_num = factor(parent_part_num), child_part_num = factor(child_part_num))
knitr::kable(summary(parts_relationships))
```

Dane zawierają ***`r format(nrow(parts_relationships),big.mark=",",scientific=FALSE)`*** wpisów.

```{r parts_relations_attr}
psby<-ggplot(group_by(parts_relationships,rel_type)%>%summarise(count= n()),
             aes(x = reorder(rel_type, count, decreasing=TRUE), y = count))+
geom_bar(stat='identity')+
  ggtitle("Rozkład relacji pomiędzy częściami") +
  xlab("Relacja") +
  ylab("Liczba relacji") + 
  theme_bw() +
  scale_y_continuous(labels = scales::comma) +
  coord_flip() +
  theme(axis.text.x = element_text(angle = 90, vjust = 0.5, hjust=1))
ggplotly(psby)
```

# Analizy

```{r knitr_setup3, echo=FALSE}
# knitr::opts_chunk$set(echo = TRUE)
# knitr::opts_chunk$set(cache = TRUE)
# knitr::opts_chunk$set(warning = FALSE)
# knitr::opts_chunk$set(message =  FALSE)
# knitr::opts_chunk$set(comment =  "")
# knitr::opts_chunk$set(tidy =  TRUE)
```

W ramach projektu chciałbym skupić się na analizie następujących elementów na przestrzeni lat:

-   jak zmieniała się liczba motywów zestawów Lego i ile zestawów należy do każdego z głównych motywów
-   jak zmieniała się liczba figurek w zestawach oraz złożoność figurek
-   jak zmieniała się liczba kolorów stosowanych w zestawach

Ponieważ rok dostępny jest tylko w tabeli *sets*, wyekstrahuję rok i numer zestawu do osobnej tabeli, którą później będę mógł łączyć z innymi. W ten sposób uzyskam dostęp do roku w analizach innych tabel.

```{r year_table,cache = TRUE}
sets_years <- select(sets, set_num, year)
```

## Liczba motywów i zestawów w motywach

W celu tej analizy połączymy tabele *sets* oraz *themes*.

```{r sets_themes_join,cache = TRUE}
st <- full_join(sets, themes, join_by(theme_id == id))
knitr::kable(summary(st))
knitr::kable(filter(st, is.na(set_num)))
```

Dokonując pełnego połączenia widzimy motywy, nie posiadające zestawów. Taka informacja niczego nie wnosi do wybranej analizy, stąd wykonam połączenie, wybierające jedynie motywy powiązane z zestawami.

```{r sets_themes_join2,cache = TRUE}
st <- left_join(sets, themes, join_by(theme_id == id))
knitr::kable(summary(st))
knitr::kable(filter(st, is.na(set_num)))
```

Dla każdego zestawu znajdźmy najwyższy motyw w hierarchii.

```{r primary_theme,cache = TRUE}
primary_theme <- function(theme_id){
  parent <- filter(themes, id == theme_id)
  if(is.na(parent$parent_id)[1])
   { theme_id}
  else
  {
    primary_theme(parent$parent_id)
  }
}
st <- st%>%rowwise()%>%mutate(primary_theme_id = primary_theme(theme_id))
st<-st%>%mutate(primary_theme_name = filter(themes, id == primary_theme_id )$theme_name)%>%mutate(primary_theme_name = factor(primary_theme_name))
knitr::kable(summary(st))
knitr::kable(head(st))
```

Teraz możemy przejść do analizy. Dla każdego roku sprawdzimy liczbę wszystkich motywów, liczbę głównych motywów oraz liczbę zestawów dla każdego motywu i motywu głównego. Do obliczeń korzystam z grupowania po ***nazwie motywu***, a nie jego identyfikatorze. Uznaję, że motyw "Star Wars" to motyw "Star Wars" i nie interesują mnie wewnętrzne różnice między nimi.

```{r st_analysis}
themes_count_by_year <- st%>%group_by(year)%>%summarise(themes_count = n_distinct(theme_name), primary_themes_count = n_distinct(primary_theme_name))
themes_count_by_year <- themes_count_by_year%>%gather(type, count, themes_count:primary_themes_count)

ggplotly(ggplot(themes_count_by_year,
             aes(x = year, y = count, fill = type))+
geom_bar(stat='identity', position = 'dodge')+
  ggtitle("Porównanie liczby motywów oraz motywów głównych w kolejnych latach") +
  xlab("Rok") +
  ylab("Liczba motywów") + 
  theme_bw() +
  scale_y_continuous(labels = scales::comma) )
```

Jak widać, liczba motywów używanych przez Lego rośnie. Oprócz tego widzimy, że w każdym roku pojawia się więcej motywów niż motywów głównych, co ozacza że Lego każdego roku wypuszcza zestawy w różnych grupach, należących do tego samego motywu nadrzędnego.

```{r st_analysis_2, fig.width=15, fig.height=10}
sets_by_theme <- st%>%group_by(year, theme_name)%>%summarise(sets_count = n_distinct(set_num))
mean_by_year <- sets_by_theme%>%group_by(year)%>%summarise(mean=(mean(sets_count)), median = median(sets_count))

ggplotly(
  ggplot(sets_by_theme, aes(x=year, y = sets_count))
  + geom_boxplot(outlier.shape = NA)
  + geom_line(data = mean_by_year, aes(x = year, y = median))
  + ggtitle("Charakterystyki ilości zestawów w motywach w latach")
  + xlab("Rok")
  + ylab("Liczba zestawów")
  + theme_bw()
)

sets_by_primary_theme <- st%>%group_by(year, primary_theme_name)%>%summarise(sets_count = n_distinct(set_num))
primary_mean_by_year <- sets_by_theme%>%group_by(year)%>%summarise(mean=(mean(sets_count)), median = median(sets_count))

ggplotly(
  ggplot(sets_by_primary_theme, aes(x=year, y = sets_count))
  + geom_boxplot(outlier.shape = NA)
  + geom_line(data = primary_mean_by_year, aes(x = year, y = median))
  + ggtitle("Charakterystyki ilości zestawów w motywach głównych w latach")
  + xlab("Rok")
  + ylab("Liczba zestawów")
  + theme_bw()
)

```

```{r, fig.width=15, fig.height=15}
ggplotly(
  ggplot(st, aes(x = year, y = primary_theme_name)) +
    geom_jitter() +
    theme_bw() +
    ggtitle("Zestawy w motywach głównych w latach") +
  xlab("Rok") + 
   ylab("Motyw")
)
```

Patrząc na powyższe wykresy można stwierdzić, że wraz z biegiem lat liczba zestawów w ramach motywów nie zmienia się znacząco. Kwantyl oraz mediana dla motywów pozostają w miarę stabilne i zbliżone, co oznacza że każdy motyw co roku dostaje mniej więcej podobną liczbę zestawów co inne. Uwagę jednak zwraca rosnąca w latach dwutysięcznych liczba outlierów. Oznacza to, że kilka motywów otrzymuje zdecydowanie więcej zestawów, niż reszta.

## Liczba figurek w zestawach oraz złożoność figurek

Aby przeprowadzić tę analizę musimy połączyć 3 tabele: *minifigs, invenotry_minifigs, inventories* oraz dodać do nich informację o roku, z utworzonej wcześniej tabeli pomocniczej.

```{r minifigs_analysis_join}

mfdf <- full_join(minifigs, inventory_minifigs, by='fig_num')
mfdf <- full_join(inventories, mfdf, join_by(id == inventory_id))
mfdf <- full_join(sets_years, mfdf, by='set_num')
knitr::kable(summary(mfdf))
```

W każdej z kolumn utworzonego zbioru mamy wartości puste. Przyjrzyjmy się, co one oznaczają:

```{r}
t <- mfdf%>%filter(is.na(set_num))
knitr::kable(summary(t))
knitr::kable(head(t))
```

Puste pola w kolumnach *set_num, year, id, version, fig_quantity* wynikają z istnienia figurek, które nigdy nie trafiły do żadnego zestawu. Na podstawie powyższego zbioru możemy zobaczyć, że jest ich ***`r format(nrow(t),big.mark=",",scientific=FALSE)`***. Usuńmy te wiersze ze zbioru.

```{r}
mfdf <- mfdf%>%filter(! is.na(set_num))
knitr::kable(summary(mfdf))
knitr::kable(head(mfdf))
```

Puste wartości w kolumnach *fig_name, fig_num_parts, fig_quantity* wynikają z zestawów, które nie mają figurek. Zestawów takich jest ***`r format(nrow(filter(mfdf, is.na(fig_num) & is.na(fig_num_parts) & is.na(fig_name) & is.na(fig_quantity) )),big.mark=",",scientific=FALSE)`***. Jest to liczba większa niż liczba zestawów. Mamy taką sytuację, ponieważ w połączonej tabeli mamy również zestawy złożone, do których nie są przypisane figurki (ale do ich składowych już tak) oraz część zestawów występuje w wielu wersjach. Usuńmy te wpisy ze zbioru.

```{r}
mfdf <- filter(mfdf, !is.na(fig_num) & !is.na(fig_num_parts) & !is.na(fig_name) & !is.na(fig_quantity))
knitr::kable(summary(mfdf))
knitr::kable(head(mfdf))
```

Ostatecznie otrzymujemy oczyszczony zbiór bez wartości pustych, który zawiera ***`r format(nrow(mfdf),big.mark=",",scientific=FALSE)`*** wpisów, opisujących ile i jakich figurek należy do jakiego zestawu oraz ile te figurki mają części.

Sprawdźmy, jak wygląda rozkład liczby figurek w zestawach.

```{r minifigs_analysis}

by_set <- mfdf %>% group_by(set_num) %>% summarise(fig_sum = sum(fig_quantity),different_figs = n_distinct(fig_num))
by_year <-inner_join(by_set, sets_years, by = 'set_num') %>% select(-set_num)

p99 <- quantile(by_year$fig_sum, 0.99)

ggplotly(
ggplot(by_year, aes(x = year, y = fig_sum)) +
  geom_boxplot(outlier.shape = NA)+ 
  ggtitle("Suma figurek per zestaw w kolejnych latach (percentyl 99)")+ 
  xlab("Rok") +
  ylab("Suma figurek")+ 
  ylim(0, p99)+
theme_bw()  
)

p99 <- quantile(by_year$different_figs, 0.99)
ggplotly(
ggplot(by_year, aes(x = year, y = different_figs)) +
  geom_boxplot(outlier.shape = NA)+ 
  ggtitle("Liczba różnych figurek per zestaw w kolejnych latach (percentyl 99)")+ 
  xlab("Rok") +
  ylab("Liczba różnych figurek")+ 
  ylim(0, p99)+
theme_bw()  
)
```

Na powyższych wykresach widzimy, że zawartość figurek w ramach zestawów jak i ich różnorodność jest raczej stała i są to najczęściej 2 figurki. Najwięcej figurek można znaleźć w zestawach z lat 2004-2010, kiedy do zestawów trafiały najczęściej 3-4 figurki.

Teraz przeanalizujmy złożoność figurek na przestrzeni lat.

```{r}
complexity <- mfdf%>%select(year, fig_num, fig_num_parts)%>%group_by(year, fig_num)

p95 <- quantile(complexity$fig_num_parts, 0.95)

ggplotly(
ggplot(complexity, aes(x = year, y = fig_num_parts)) +
  geom_boxplot(outlier.shape = NA)+ 
  ggtitle("Złożoność figurek w latach (percentyl 95)")+ 
  xlab("Rok") +
  ylab("Liczba części figurki")+ 
  ylim(0, p95)+
theme_bw()  
)
ggplotly(
ggplot(complexity, aes(x = year, y = fig_num_parts)) +
  geom_boxplot(outlier.shape = NA)+ 
  ggtitle("Złożoność figurek w latach (całość)")+ 
  xlab("Rok") +
  ylab("Liczba części figurki")+ 
theme_bw()  
)
```

Na powyższych danych widać, że złożoność figurek jest raczej stała i na poziomie 3-5 części. Jednak na drugim wykresie widzimy rosnącą liczbę outlierów, czyli figurek o większej złożoności niż standardowa.

Poniższe zestawianie przedstawia, jakie motywy posiadły najwięcej złożonych figurek i w jakim okresie.

```{r, fig.height=10, fig.width=10}
high_complex <- filter(mfdf, fig_num_parts >= p95)%>%inner_join(st, by='set_num')%>%group_by(primary_theme_name, year.x)%>%summarise(figures = n_distinct(fig_name))%>%rename(year = year.x)
knitr::kable(summary(high_complex))
prettyTable(high_complex)

ggplotly(
ggplot( filter(mfdf, fig_num_parts >= p95)%>%inner_join(st, by='set_num')%>%rename(year = year.x), aes(x=year, y=primary_theme_name))+
  geom_jitter() +
  scale_y_discrete() +
  theme_bw() +
  ggtitle("Figurki o złożności większej niż 95% pozostałych figurek w czasie i motywach")+ 
  xlab("Rok") +
  ylab("Motyw")
)

```

## Liczba kolorów stosowanych w zestawach

Ostatnią analizą, której chciałbym się podjąć, jest zbadanie liczby kolorów klocków na przestrzeni lat oraz tego ile kolorów przeciętnie występuje w zestawie.

W tym celu na początek połączymy tabele *inventories, inventory_parts* zwierające informacje o częściach w zestawach, również ich kolory. W analizie zawartości tabeli *colors* możemy zauważyć, że nie ma duplikatów wśród nazw kolorów (mamy tyle nazw co identyfikatorów), stąd nie będę dołączać tabeli *colors*, a analizę oprę na identyfikatorach kolorów.

```{r colors_analysis}
ca <- inner_join(inventories, inventory_parts, join_by(id == inventory_id))%>%inner_join( sets_years, by='set_num')

distinct_colors_by_year <- ca%>%group_by(year) %>% summarise(distinct_colors = n_distinct(color_id))

ggplotly(
  ggplot(distinct_colors_by_year, aes(x=year, y = distinct_colors))+
    geom_bar(stat = 'identity') +
    theme_bw() +
    ggtitle("Liczba różnych kolorów stosowana we wszystkich zestawach z danego roku")+ 
  xlab("Rok") +
  ylab("Liczba kolorów")
)

```

Widzimy, że najwięcej kolorów było stosowanych w zestawach z lat 2000-2006. Po roku 2006 widzimy tendencję wzrostową, jednakże nie tak gwałtowną jak wcześniej. Generalna tendencja jest wzrostowa, czyli klocki mają coraz więcej kolorów.

Teraz sprawdźmy, jak zmienia się liczba użytych kolorów ramach zestawu.

```{r colors_analysis_2}

colors_by_set <- ca%>%group_by(year, set_num) %>% summarise(set_colors = n_distinct(color_id))

ggplotly(
  ggplot(colors_by_set, aes(x=year, y = set_colors))
  + geom_boxplot(outlier.shape = NA)
  + ggtitle("Liczby kolorów per zestaw w latach")
  + xlab("Rok")
  + ylab("Liczba kolorów")
  + theme_bw()
)

```

Z powyższego wykresy możemy wnioskować, że obecnie w ramach jednego zestawu najczęściej stosuje się koło kilkunastu kolorów. Do roku 1997 w większości przypadków było to mniej niż 10 kolorów. Od tamtego czasu zaczęło się pojawiać coraz więcej wielokolorowych zestawów (rosnąca liczba outlierów), po czym w roku 2003 zaczął się systematyczny wzrost. Wzrosła zarówno mediana kolorów, z około 5-6 w latach 90 i wcześniej, do 9-12 w drugim dziesięcioleciu lat dwutysięcznych. Również "wąsy" rosnące w latach dwutysięcznych wskazują na rosnącą liczbę zestawów o kolorystyce znacząco większej, niż większość zestawów. Podsumowując wszystko razem: najczęstsza liczba kolorów w zestawach wzrosła od około 5-6 do 9-12 oraz wzrosła liczba zestawów, które używają większej liczby kolorów niż większość.

# Dalsze predykcje

W ramach projektu chciałbym podjąć się utworzenia modelu, który pozwoli przewidywać informację, czy dany zestaw będzie posiadać figurki.

## Zbiór danych

Aby to osiągnąć, zbierzmy w jeden zestaw następujące dane: rozmiar zestawu, motyw nadrzędny, rok, liczbę kategorii klocków w zestawie, liczbę użytych kolorów w zestawie. Warto zauważyć, że nie każdy zestaw ma figurki oraz nie każdy zestaw posiada części, stąd w wynikowym zbiorze mogą wystąpić wartości puste, które musimy zastąpić zerami.

Początkowo chciałem analizować inny problem i w danych przekazywanych do modelu przekazywać więcej informacji. Niestety ze względu na dużą liczbę danych kategorycznych w zbiorze, posiadających setki wartości, złożoność i czas obliczeń nie pozwoliły mi przeprowadzić takiej predykcji.

```{r prediction_data_preparation, cache=TRUE}
# figurki w zestawach (z motywami)
fbs <- mfdf %>% group_by(set_num)%>%summarise(fig_sum = sum(fig_quantity), sum_fig_parts = sum(fig_num_parts))
df <- st%>%full_join(fbs, by='set_num')%>%select( -theme_name, -theme_id, -primary_theme_id, -parent_id, -name)

# liczba kolorow i kategorii czesci per zestaw
ipc <- inner_join(inventories, inventory_parts, join_by(id == inventory_id))%>%inner_join(parts, by='part_num')%>%group_by(set_num)%>%summarise(cat_num = n_distinct(part_cat_id), color_num = n_distinct(color_id))

df<- df%>%left_join(ipc, by='set_num')

# usuniecie wartosci pustych - nie kazdy zestaw ma figurki i nie kazdy zestaw ma czesci
df <- df%>%mutate(fig_sum = coalesce( fig_sum, 0), sum_fig_parts = coalesce(sum_fig_parts, 0),cat_num = coalesce(cat_num, 0), color_num = coalesce(color_num, 0) )

# zmiana na zmienne kategoryczne - ma figurki lub nie
df <- df%>%mutate(has_figs = if (fig_sum > 0){TRUE} else {FALSE}, has_figs = as.factor(has_figs), primary_theme_name = make.names(primary_theme_name))%>%select(-fig_sum, - sum_fig_parts, -set_num)

knitr::kable(summary(df))
knitr::kable(head(df))

```

Zbiór posiada ***`r format(nrow(df),big.mark=",",scientific=FALSE)`*** wpisów, czyli tyle co liczba zestawów w tabeli *sets*.

## Korelacja pomiędzy atrybutami liczbowymi zbioru

Na poniższej wizualizacji możemy zobaczyć wykres korelacji pomiędzy poszczególnymi parametrami liczbowymi zbioru. Niestety nie można było na nim uwzględnić nazwy motywu, ze względu na jego nieliczbowy format.

```{r}
corr <- round(cor(df%>%select(-primary_theme_name)%>%mutate(has_figs = as.numeric(has_figs))), 1)
knitr::kable(corr)
ggplotly(
  ggcorrplot(corr, method = 'circle', lab = TRUE) + ggtitle("Korelacja między atrybutami liczbowymi badanego zbioru")
)

```

Najbardziej widocznymi powiązaniami są liczba kategorii klocków wraz z liczbą kolorów, a także liczba figurek z liczbą kategorii. Zaskakujący wydaje się niskie powiązanie liczby części w zestawie z liczbą figurek. Niskie powiązanie roku z posiadaniem figurek jest mniej niespodziewane, zwłaszcza w związku z wcześniejszą analizą, która wykazała, że liczba figurek w zestawach nie doznała znaczącej zmiany w czasie. Jednak ze względu na małą liczbę parametrów liczbowych, pozostawię te dane w zbiorze dla modelu.

## Budowa modelu

Ze względu na nierówny rozkład motywów (niektóre występują tylko po kilka razy) zdecydowałem się podzielić zbiór danych na testowy i treningowy ze względu na ten parametr. Wcześniejsza weryfikacja wykazała, że nie zmienia to skrzywienia parametru decyzyjnego.

```{r prediction_train_control, cache=TRUE}

inTraining <- 
    createDataPartition(
        # atrybut do stratyfikacji
        y = df$primary_theme_name,
        # procent w zbiorze uczącym
        p = .75,
        # chcemy indeksy a nie listę
        list = FALSE)

training <- df[ inTraining,]
testing  <- df[-inTraining,]

knitr::kable(summary(training))
knitr::kable(summary(testing))
```

Zbiór treningowy zawiera ***`r format(nrow(training),big.mark=",",scientific=FALSE)`*** wierszy, a testowy ***`r format(nrow(testing),big.mark=",",scientific=FALSE)`***. Warto zauważyć, że mamy w nich nierównomiernie rozłożone klasy: klasy *FALSE* jest więcej w obydwu zbiorach.

```{r prediction, cache=TRUE}
set.seed(my_seed)
ctrl <- trainControl(
  method = "repeatedcv",
  number = 5,
  repeats = 2,
  savePredictions = T
  
)
fit <- train(
  has_figs ~ .,
  data = training,
  method = "rf",
  trControl = ctrl,
  # Paramter dla algorytmu uczącego
  ntree = 10
)

fit
rfClasses <- predict(fit, newdata = testing)
confusionMatrix(data = rfClasses, testing$has_figs, positive = 'TRUE')
```

Ze względu na małą moc obliczeniową mojego komputera oraz długi czas trwania uczenia, zdecydowałem się nie przeprowadzać dodatkowego strojenia (podjąłem takie próby ale ich czas podważył ich zasadność).

Nie mniej jednak, uważam że powyższy model osiągnął dobry wynik, nie dając się zwieść skrzywieniu danych. Wysokie *sensitivity* wskazuje na niewiele przypadków fałszywie pozytywnych (przyznanie figurki do zestawu, który nie powinien jej mieć). Wysokie *specificity* zapewnia niewiele przypadków fałszywie negatywnych, czyli nieprzypisania figurki do zestawu. Ogólna trafność na poziomie ponad 90% oraz czułość i precyzja na poziomie ponad 90% dają stosunkowo wiarygodny klasyfikator.

Powyższy klasyfikator może być używany do przewidywania, czy dany zestaw z przyszłości będzie zawierać figurki.
